【裁判字號】    92,家聲,2
【裁判日期】    920306
【裁判案由】    
【裁判全文】
臺灣屏東地方法院民事裁定  九十二年度家聲字第二號
    聲  請  人  丙○○
    相  對  人  甲○○
    代  理  人  乙○○
右當事人間聲請認可大陸離婚判決事件，本院裁定如左：
    主    文
大陸地區福建省福清市人民法院（二００二）融民一初字第四號民事判決書應予認可
。
程序費用由相對人負擔。
    理    由
一、本件聲請意旨略以：聲請人丙○○與大陸地區人民之相對人甲○○於民國八十九
    年九月五日結婚，迄至九十一年五月八日經大陸地區福建省福清市人民法院判決
    淮許離婚確定，爰提出大陸地區福建省福清市人民法院判決書、確定證明書、公
    證書及財團法人海峽交流基金會證明等件為證，聲請法院裁定認可前揭在大陸地
    區作成之民事確定判決等語。
二、按當事人依台灣地區與大陸地區人民關係條例第七十四條第一項規定，聲請法院
    裁定認可在大陸地區作成之民事確定裁判，應類推適用民事訴訟法相關規定，以
    定其管轄法院。查聲請人設籍於屏東縣新埤鄉建功村六０號，此經本院依職權向
    法務部戶役政連結作業系統調取聲請人之戶籍資料一件在卷可稽，則類推適用民
    事訴訟法第五百六十八條第一項規定，自應由其住所地之地方法院管轄，是聲請
    人向本院聲請，核無違誤，合先敘明。
三、次按在大陸地區作成之民事確定裁判、民事仲裁判斷，不違背台灣地區公共秩序
    或善良風俗者，得聲請法院認可，台灣地區與大陸地區人關係條例第七十四條第
    一項定有明文。而依台灣地區與大陸地區人關係條例第五十二條第二項規定，所
    謂判決離婚之事由，依台灣地區之法律，係指台灣地區人民與大陸地區人民在我
    法院因離婚而涉訟者而言，並非就台灣地區人民與大陸地區人民在大陸地區涉訟
    者而有所規範，故台灣地區人民與大陸地區人民在大陸地區涉訟而做成之民事判
    決，於聲請法院裁定認可時，法院所應審究者，僅為該判決有無違背台灣地區之
    公共秩序及善良風俗而已（台灣高等法院八十六年度家抗字第三四號裁定即此意
    旨）。經查，聲請人與相對人於八十九年九月五日結婚，嗣於九十一年五月八日
    經大陸地區福建省福清市人民法院判決准許離婚並確定，業經聲請人提出該法院
    判決書、確定證明書、福建省福清市公證處公證書及財團法人海峽交流基金會（
    九二）南核字第００四五六五號驗證屬實之證明等件為證，則聲請人主張其與相
    對人業經大陸地區福建省福清市人民法院判決准許離婚並確定之事實，應堪信為
    真實。次審閱聲請人所提出之前揭福建省福清市人民法院民事判決書，其判決准
    予聲請人與相對人離婚之理由，係以兩造草率登記結婚，婚姻感情基礎差，婚後
    雙方在共同生活中，因性格不合，經常發生爭吵，導致夫妻感情破裂等情而認定
    ，是該判決離婚之理由與我民法第一千零五十二條第二項「有前項以外之重大事
    由，難以維持婚姻者，夫妻之一方得請求離婚」之規定核屬相當。再核上開判決
    內容並無違背臺灣地區公共秩序或善良風俗等情事。則聲請人聲請本院裁定認可
    上開判決，於法即無不合，應予准許。
四、依非訟事件法第八條第二項、民事訴訟法第九十五條、第七十八條，裁定如主文
    。
中      華      民      國    九十二    年      三      月      六      日
                                    臺灣屏東地方法院少年及家事庭
~B法      官  王致傑
右為正本係照原本作成
如對本裁定抗告須於裁定送達後十日內向本院提出抗告狀
中      華      民      國    九十二    年      三      月      六      日
~B法院書記官  蘇聰藝


司法院資訊處製作；財團法人民間司法改革基金會備份。
